【裁判字號】    90,交易,42
【裁判日期】    900911
【裁判案由】    過失傷害
【裁判全文】
臺灣臺南地方法院刑事判決                            九十年度交易字第四二號
    公  訴  人  臺灣台南地方法院檢察署檢察官
    被      告  甲○○
右列被告因過失傷害案件，經檢察官提起公訴（八十九年度偵字第一五九八號），本
院判決如左：
    主  文
甲○○因過失傷害人，處拘役伍拾日，如易科罰金，以參佰元折算壹日。
    事  實
一、甲○○於民國八十九年九月十八日晚間六時三十分許，騎乘車牌號碼ＧＢ七─０
    七二號重型機車，沿台南縣鹽水鎮○○路，由南向北方向行駛，途經台南縣鹽水
    鎮○○路二十一號前，理應注意行車速度，在市區道路，時速不得超過四十公里
    ；且汽機車行駛時，駕駛人應注意車前狀況，並隨時採取必要之安全措施，而依
    當時天候晴朗、夜間有照明、路面乾燥無缺陷、道路上未有任何障礙物、視距復
    屬良好等情形以觀，客觀上亦無不能注意之情事，其竟疏於注意車前狀況，貿然
    以時速六十公里疾馳，致其機車車頭自後追撞在慢車道左側由乙○○牽引之腳踏
    車車尾，乙○○隨即人車倒地，受有右脛腓骨粉碎性骨折之傷害。
二、案經告訴人乙○○訴由台南縣警察局新營分局報請台灣台南地方法院檢察署偵查
    起訴。
    理  由
一、訊據被告甲○○固坦承於右揭時、地，騎乘機車撞及乙○○，致乙○○受有傷害
    之事實，惟辯稱：當時天色昏暗，需要開燈行駛，伊騎在機車道上，約距十公尺
    處，看到告訴人騎腳踏車逆向行進，伊當時時速五、六十公里，伊看到告訴人時
    有減速往左邊閃，但沒有按喇叭，告訴人仍朝伊撞過來，當時告訴人滿身酒味云
    云。然查：
    （一）右揭犯罪事實，業據告訴人乙○○於警訊中及偵審時均指訴綦詳，核與證
          人丙○○（即到場處理交通事故之員警）到庭結證稱：「現場的照明設備
          有日光燈，可以運作，肇事現場慢車道上並無車輛停放，一般路寬四三點
          五公尺，腳踏車後面損壞並已移位，我們只畫刮地痕，車頭（指被告所騎
          乘機車）有毀損輪胎蓋有輕微的擦撞痕跡。被害人意識狀態很好，在省立
          醫院時，問他問題都可回答。：」證述情節大致相符，並有台南縣警察局
          道路交通事故調查報告表一紙、現場及車損照片影本六張、台灣省立新營
          醫院診斷證明書暨九十年六月二十一日九十署新營醫病字第九０一七四一
          號函各一紙、行政院衛生署朴子醫院診斷證明書暨九十年六月十八日九十
          朴醫歷字第二五０一號函各一紙附卷可參。
    （二）次查，被告雖辯稱，因告訴人逆向行駛，致二車迎面撞擊云云，惟依被告
          所騎乘機車係機車車頭毀損，而告訴人之腳踏車為車尾損毀損，及被告騎
          乘之機車於肇事地點慢車道左側處留有五點二公尺之刮地痕，參酌被告於
          警訊中自承其肇事時之車速約六十公里等語，是依二車撞擊之位置，及現
          場所留有刮地，足見被告係於慢車道左側疾馳，自後追撞乙○○之腳踏車
          。
    （三）按行車速度，在市區道路，時速不得超過四十公里；且汽機車行駛時，駕
          駛人應注意車前狀況，並隨時採取必要之安全措施，道路交通安全規則第
          九十三條第一項第一款、第九十四條第三項前段分別定有明文。本件被告
          甲○○於上開時、地，騎乘機車，理應注意前述規定，而當時客觀上亦無
          不能注意之情事，其竟疏於注意車前狀況超速行駛，致撞及在前牽引腳踏
          車行進之乙○○，是被告之駕駛行為，顯有過失。況本件經送台灣省台南
          區行車事故鑑定委員會、臺灣省車輛行車事故覆議鑑定委員會鑑定，亦均
          持相同見解，復有上二鑑定委員會九十年四月二十日南鑑字第九００三九
          四號、九十年七月三十日府覆議字第九Ｏ一二八七號函及鑑定意見書各一
          份在卷可參。再者，本件告訴人乙○○因此次車禍，而受有如事實欄所載
          之傷害，而被告之過失駕車行為，與告訴人所受之傷害間，亦具有相當因
          果關係，被告所辯，係屬臨訟卸飾之詞，不足採信。本件事證明確，被告
          過失傷害犯行，堪予認定。
二、核被告甲○○所為，係犯刑法第二百八十四條第一項前段之普通過失傷害罪。本
    院審酌被告之生活狀況、品行、智識程度、犯罪所生之危險或損害、過失程度，
    告訴人所受之傷害等一切情狀，量處如主文所示之刑，並諭知易科罰金之折算標
    準，以資懲儆。
據上論斷應依刑事訴訟法第二百九十九條第一項前段，刑法第二百八十四條第一項，
、第四十一條第一項前段，罰金罰鍰提高標準條例第一條前段，第二條判決如主文。
中      華      民      國    九十      年      九      月     十一     日
                                臺灣臺南地方法院交通法庭
                                        法  官    田  幸  艷
右正本證明與原本無異。
如不服本判決，應於判決送達後十日內向本院提出上訴狀( 應附繕本 )。
                                        書記官    廖  明  娟
中      華      民      國    九十      年      九      月     十二     日
附錄本案論罪科刑法條全文
刑法第二百八十四條第一項前段：
因過失傷害人者，處六月以下有期徒刑、拘役或五百元以下罰金。


司法院資訊處製作；財團法人民間司法改革基金會備份。
